臺灣高雄地方法院刑事判決　　　　　　　96年度易字第3677號
公　訴　人　臺灣高雄地方法院檢察署檢察官
被　　　告　辛○○
　　　　　　　　　　號（
　　　　　　己○○
　　　　　　　　　　（另案於臺灣高雄監獄執行中）
　　　　　　甲○○
　　　　　　　　　　（另案於於臺灣高雄女子監獄附設戒治所
　　　　　　丙○○
上列被告因竊盜等案件，經檢察官提起公訴（96年度偵字第
15058 號），本院判決如下：
    主  文
辛○○犯結夥踰越牆垣竊盜貳罪，均累犯，各處有期徒刑拾月，
各減為有期刑伍月。又共同犯攜帶兇器竊盜貳罪，均累犯，各處
有期徒刑捌月，各減為有期徒刑肆月。又犯攜帶兇器竊盜罪，累
犯，處有期徒刑捌月；扣案之油壓剪壹支，沒收之。又犯攜帶兇
器竊盜未遂罪，累犯，處有期徒刑陸月；扣案之油壓剪壹支，沒
收之。應執行有期徒刑貳年貳月；扣案之油壓剪壹支，沒收之。
己○○共同犯毀壞牆垣竊盜未遂罪，累犯，處有期徒刑陸月，減
為有期徒刑月。又犯結夥踰越牆垣竊盜貳罪，均累犯，各處有
期徒刑拾月，各減為有期刑伍月。應執行有期徒刑壹年。
甲○○共同犯攜帶兇器竊盜貳罪，各處有期徒刑柒月，各減為有
期徒刑月又拾伍日。應執行有期徒刑陸月又拾伍日。
丙○○犯故買贓物貳罪，各處有期徒刑月，如易科罰金，以新
臺幣壹仟元折算壹日；各減為有期徒刑壹月又拾伍日，如易科罰
金，以新臺幣壹仟元折算壹日。應執行有徒刑貳月又拾伍日，如
易科罰金，以新臺幣壹仟元折算壹日。
    事實及理由
一、本件被告丙○○所犯係死刑、無期徒刑、最輕本刑為3 年以
    上有期徒刑以外之罪，其於準備程序中就被訴事實為有罪之
    陳述，經法官告知簡式審判程序之旨，並聽取公訴人、被告
    之意見後，本院合議庭認為適宜而裁定由受命法官獨任進行
    簡式審判程序，先予敘明。
二、本件犯罪事實及證據，除犯罪事實欄一第4 行至第5 行「己○○因毒品危害防制條例案件，經臺灣高雄地方法院判處有
    期刑4 月確定，並於96年8 月12日執行完畢」應更正為「己○○前因竊盜及施用毒品案件，經本院以91年度易字第3871
    號及臺灣高等法院高雄分院以92年度上易字第596 號分別判
    處有期徒刑8 月、6 月確定，經臺灣高等法院高雄分院以92
    年度聲字第267 號裁定應執行有期徒刑1 年1 月確定，於94
    年1 月31日縮短刑期執行完畢」、犯罪事實欄二（二）第3
    行至第4 行「惟於二人將竊得鋁錠條搬運至圍牆外」應更正
    為「惟於2 人將鋁錠條搬運至圍牆外，尚未搬運至車上時」
    、犯罪事實欄二（四）第2 行至第3 行「以附表編號5 、6
    所示之手法」應補充為「攜帶客觀上足充兇器使用之鐵剪1
    支」、第4 行「再由辛○○」應予刪除、第6 行「辛○○」
    應補充為「辛○○、甲○○」，以及證據欄另補充「被告辛○○、己○○、甲○○、丙○○於本院審理時之自白」外，
    餘均引用檢察官起訴書之記載（如附件）。
三、論罪科刑：
(一)按刑法第321 條第1 項第3 款之攜帶兇器竊盜罪，係以行為
    人攜帶兇器竊盜為其加重條件，此所謂兇器，其種類並無限
    制，凡客觀上足對人之生命、身體、安全構成威脅，具有危
    險性之兇器均屬之，且祇須行竊時攜帶此種具有危險性之兇
    器為已足，並不以攜帶之初有行兇之意圖為必要，最高法院
    著有79年度臺上字第5253號判例可資參照。查被告辛○○、
    甲○○用以行竊之鐵剪1 支、被告辛○○用以行竊之油壓剪
    1 支，均係金屬製品，質地堅硬銳利，可持之傷害人之身體
    、生命，而對人之安全構成威脅，依上開判例意旨說明，該
    鐵剪及油壓剪顯具客觀危險性，自均屬兇器無訛。
(二)是核被告辛○○就附表3 、4 所為，均係犯刑法第321 條第
    1 項第4 款、第2 款之結夥踰越牆垣竊盜罪，就附表編號5
    至7 所為，均係犯刑法第321 條第1 項第3 款之攜帶兇器竊
    盜罪，就附表編號8 所為，係犯刑法第321 條第2 項、第1
    項第3 款之攜帶兇器竊盜未遂罪；被告己○○就附表編號2
    所為，係犯刑法第321 條第2 項、第1 項第2 款之毀壞牆垣
    竊盜未遂罪，就附表編號3 、4 所為，均係犯刑法第321 條
    第1 項第4 款、第2 款之結夥踰越牆垣竊盜罪；被告甲○○
    就附表編號5 、6 所為，均係犯刑法刑法第321 條第1 項第
    3 款之攜帶兇器竊盜罪；被告丙○○就附表編號5 、6 所為
    ，係犯刑法第349 條第2 項之故買贓物罪。被告己○○與丁○○就附表編號2 所示犯行、被告辛○○與被告甲○○就附
    表編號5 、6 所示犯行，均有犯意聯絡及行為分擔，均應論
    以共同正犯。被告辛○○、己○○就附表編號3 、4 所示犯
    行均係踰越牆垣而犯之，公訴人業於起訴書之附表中載明，
    惟漏未論列刑法第321 條第1 項第2 款之法文，固有未恰，
    然該部分加重要件行為既經起訴，本院自得依法論處，併予
    敘明。被告辛○○、己○○、甲○○先後數次竊盜犯行、被
    告丙○○先後2 次故買贓物犯行，犯意各別，均應分論併罰
    。查被告辛○○前因竊盜案件，經本院以93年度簡字第5779
    號、94年度易字第723 號分別判處有期徒刑6 月、7 月，接
    續執行後，於95年11月14日縮短刑期執行完畢；被告己○○
    前因竊盜及施用毒品案件，經本院以91年度易字第3871號及
    臺灣高等法院高雄分院以92年度上易字第596 號分別判處有
    期徒刑8 月、6 月確定，經臺灣高等法院高雄分院以92年度
    聲字第267 號裁定應執行有期徒刑1 年1 月確定，於94年1
    月31日縮短刑期執行完畢等情，有臺灣高等法院被告前案紀
    錄表各乙份在卷可憑，其受有期徒刑執行完畢後，5 年內故
    意再犯本件最重本刑為有期徒刑以上之數罪，俱為累犯，均
    應依刑法第47條第1 項規定，分別加重其刑。被告己○○就
    附表編號2 所示犯行、被告辛○○就附表編號8 所示犯行，
    已著手竊盜行為之實施，惟未生竊盜之結果，其犯罪均屬未
    遂，爰均依刑法第25條第2 項規定，按既遂犯之刑度減輕其
    刑，並依法先加後減之。
(四)爰審酌被告4 人均值青壯之年，不思以正當途賺取財物，被
    告辛○○、己○○、甲○○多次竊取他人財物，漠視他人財
    產權益，行竊時復以結夥3 人、毀越牆垣或攜帶兇器之方式
    為，更屬不該，被告丙○○則故買贓物圖轉手牟利，所為致
    被害人難以追索回復其失竊品，均應予以非難，惟念被告4
    人於本院審理時均坦認犯行，犯後態度良好，並慮及被害人
    所受損害甚鉅以及被告4 人犯罪之手段、動機、目的、情節
    等一切情狀，分別量處如主文所示之刑，併就被告丙○○部
    分，斟酌其智識程度及生狀況，諭知易科罰金以新臺幣1 千
    元折算1 日。又被告辛○○就附表編號3 至6 所示犯行以及
    被告己○○、甲○○、丙○○本件犯行之犯罪行為時間均在
    96年4 月24日以前，所犯均合於中華民國96年罪犯減刑條例
    之規定，依該條例第2 條第1 項第3 款規定，應將宣告刑減
    2 分之1 ，爰均減刑如主文所示，併就被告丙○○部分諭知
    易科罰金之折算標準，另就被告4 人所犯數罪分別定其應執
    行刑，以資懲儆。
(五)扣案之油壓剪1 支，係被告辛○○所有供其為附表編號7 、
    8 犯行所用之物，應依刑法第38條第1 項第2 款規定，予以
    宣告沒收。
四、丁○○、乙○○、戊○○所涉犯行由本院另行審結。
據上論斷，應依刑事訴訟法第299 條第1 項前段、第273 條之1
第1 項，刑法第28條、第321 條第1 項第2 款、第3 款、第4 款
、第2 項、第349 條第2 項、第47條第1 項、第25條第2 項、第
41條第1 項前段、第38條第1 項第2 款、第51條第5 款，刑法施
行法第1 條之1 ，中華民國96年罪犯減刑條例第2 條第1 項第3
款、第7 條，判決如主文。
本案經檢察官庚○○到庭執行職務。
中　　華　　民　　國　　96　　年　　12　　月　　17　　日
                  刑事第十一庭  法　官  林書慧
以上正本證明與原本無異。
如不服本判決應於收受本判決後10日內向本院提出上訴書狀，並
應敘述具體理由，如未敘述上訴理由者，應於上訴期間屆滿後20
日內補提理由書狀於本院（均須按他造當事人之人數附繕本）「
切勿逕送上級法院」。
中　　華　　民　　國　　96　　年　　12　　月　　20　　日
                                書記官  鍾錦祥
附錄本件論罪科刑法條：
《中華民國刑法第321條》
犯竊盜罪而有左列情形之一者，處6 月以上、5 年以下有期徒刑
：
一、於夜間侵入住宅或有人居住之建築物、船艦或隱匿其內而犯
    之者。
二、毀越門扇、牆垣或其他安全設備而犯之者。
三、攜帶兇器而犯之者。
四、結夥三人以上而犯之者。
五、乘火災、水災或其他災害之際而犯之者。
六、在車站或埠頭而犯之者。
《中華民國刑法第349 條（普通贓物罪）》
收受贓物者，處3 年以下有期徒刑、拘役或5 百元以下罰金。
搬運、寄藏、故買贓物或為牙保者，處5 年以下有期徒刑、拘役
或科或併科1 千元以下罰金。
因贓物變得之財物，以贓物論。
《中華民國刑法施行法第1 條之1 》
中華民國九十四年一月七日刑法修正施行後，刑法分則編所定罰
金之貨幣單位為新臺幣。九十四年一月七日刑法修正時，刑法分
則編未修正之條文定有罰金者，自九十四年一月七日刑法修正施
行後，就其所定數額提高為三十倍。但七十二年六月二十六日至
九十四年一月七日新增或修正之條文，就其所定數額提高為三倍
。
